【裁判字號】    99,審訴,2817
【裁判日期】    990921
【裁判案由】    毒品危害防制條例
【裁判全文】
臺灣高雄地方法院刑事判決            99年度審訴字第2817號
公  訴  人  臺灣高雄地方法院檢察署檢察官
被      告  乙○○
上列被告因違反毒品危害防制條例案件，經檢察官提起公訴（99
年度毒偵字第3813號），被告於本院準備程序進行中，為有罪之
陳述，經本院合議庭裁定由受命法官獨任改依簡式審判程序審理
，並判決如下：
    主  文
乙○○施用第一級毒品，累犯，處有期徒刑捌月。
    事  實
一、乙○○前因施用毒品案件，經本院以民國95年度毒聲字第17
    99號裁定送觀察勒戒後，因無繼續施用毒品傾向，於96年1
    月16日執行完畢釋放，並經臺灣高雄地方法院檢察署檢察官
    於96年1 月15日以95年度毒偵字第7791號為不起訴處分確定
    。另因施用毒品案件，經本院以97年度審訴字第1709號判決
    判處有期徒刑7 月、7 月，應執行有期徒刑1 年確定，於98
    年7 月9 日假釋出監，於98年9 月14日假釋期滿，假釋未經
    撤銷，視為執行完畢。猶不知戒絕毒癮，明知海洛因係毒品
    危害防制條例第2 條第2 項第1 款所明定之第一級毒品，不
    得持有、施用，竟於上開觀察勒戒執行完畢釋放後5 年內，
    復基於施用第一級毒品海洛因之犯意，於99年5 月20日晚間
    8 時許，在高雄縣路竹鄉○○村○○路○○道旁，以將海洛
    因摻水後，置入針筒注射血管之方式，施用第一級毒品海洛
    因1 次。嗣於99年5 月21日下午6 時50分許，因另案毒品案
    件，經警通知前往警局製作筆錄，並得同意採集其尿液送驗
    後，檢驗結果呈嗎啡陽性反應，而知悉上情。
二、案經高雄縣政府警察局湖內分局移送臺灣高雄地方法院檢察
    署檢察官偵查起訴。
    理  由
一、本件被告乙○○所犯係死刑、無期徒刑、最輕本刑為3 年以
    上有期徒刑以外之罪，其於準備程序中，就被訴事實為有罪
    之陳述，經本院告知簡式審判程序之旨，並聽取檢察官及被
    告之意見後，合議庭裁定由受命法官獨任進行簡式審判程序
    ，合先敘明。
二、上開事實，業據被告於警詢、偵訊及本院審理時坦承不諱（
    見偵卷第4 頁反面、25頁、本院卷第14頁反面），且經警採
    集其尿液送台灣檢驗科技股份有限公司檢驗結果，被告尿液
    呈嗎啡陽性反應，有高雄縣政府警察局湖內分局煙毒、麻醉
    案件嫌犯代號與真實姓名對照表、台灣檢驗科技股份有限公
    司濫用藥物尿液檢驗報告可稽（見偵卷第6 至7 頁）。爰審
    酌：(一)氣相層析質譜儀（GC／MS）乃目前就藥物篩檢結果
    必須進一步確認時最常採用之確認方法，因此在良好的操作
    條件之下，以氣相層析質譜儀作藥物及其代謝物之定性及定
    量分析，幾乎不會有偽陽性反應產生，業經行政院國軍退除
    役官輔導委員會台北榮民總醫院於83年4 月7 日以（83）北
    總內字第03059 號函示明確。（二）又海洛因係嗎啡經化學
    合成之半人工合成品，毒性倍於嗎啡，其經吸食或施打入人
    體，經新陳代謝作用又分解成嗎啡，故海洛因在進入人體後
    ，均以嗎啡型態排於尿液中，故於吸食或施打海洛因者尿液
    中，可檢出嗎啡陽性反應，業經憲兵司令部80年5 月7 日以
    （80）鑑驗字第1746號函示明確。從而，被告尿液經以氣相
    層析質譜儀鑑驗後，結果呈嗎啡陽性反應，已如前述，是依
    前開函示意旨，被告自白核與事實相符。又被告前因施用毒
    品案件，經本院以95年度毒聲字第1799號裁定送觀察勒戒後
    ，因無繼續施用毒品傾向，於96年1 月16日執行完畢釋放，
    並經臺灣高雄地方法院檢察署檢察官於96年1 月15日以95年
    度毒偵字第7791號為不起訴處分確定之事實，有臺灣高等法
    院被告前案紀錄表在卷可憑。是被告於上開觀察勒戒執行完
    畢釋放後5 年內，再犯本件施用海洛因之犯行，應依法論科
    。從而，本案事證明確，被告犯行堪予認定。
三、核被告所為，係犯毒品危害防制條例第10條第1 項之施用第
    一級毒品罪。被告持有第一級毒品之行為，已為其後施用之
    高度行為所吸收，不另論罪。又被告曾因如事實欄所示犯行
    ，經法院判決如事實欄所示罪刑確定，於98年9 月14日假釋
    期滿未經撤銷視為執行完畢之事實，此有前開前案紀錄表可
    佐，是其5 年以內故意再犯本件有期徒刑以上之罪，為累犯
    ，應依刑法第47條第1 項規定加重其刑。爰審酌被告前經觀
    察勒戒、有期徒刑執行完畢，猶不思戒除毒癮，顯見其並無
    堅定戒癮之意志，惟念其行為尚未危害他人及其犯後能坦承
    犯行，態度尚稱良好等一切情狀，量處如主文所示之刑，以
    資警惕。
據上論斷，應依刑事訴訟法第273 條之1 第1 項、第299 條第1
項前段，毒品危害防制條例第10條第1 項，刑法第11條前段、第
47條第1 項，判決如主文。
本案經檢察官甲○○到庭執行職務。
中    華    民    國    99    年     9    月    21    日
                  刑事第十庭  法  官  方錦源
以上正本證明與原本無異。
如不服本判決應於收受本判決後10日內向本院提出上訴書狀，並
應敘述具體理由，如未敘述上訴理由者，應於上訴期間屆滿後20
日內補提理由書狀於本院（均須按他造當事人之人數附繕本）「
切勿逕送上級法院」。
中    華    民    國    99    年     9    月    21    日
                              書記官  黃勤涵
附錄條文：
毒品危害防制條例第10條第1 項：
施用第一級毒品者，處6 月以上5 年以下有期徒刑。

司法院資訊處製作；財團法人民間司法改革基金會備份。
